Contactar

+56971920517 (Mobile) chris.hevia@gmail.com

www.linkedin.com/in/christian-hevia-b3902b31 (LinkedIn)

Aptitudes principales

Java

Gestión de proyectos Negociación

Honors-Awards

1º Lugar 4to medio

Mejor de la Carrera Informática (Análista Programador)

Mejor de la Carrera Informática (Ingeniería Informática)

Christian Hevia

Director de Operaciones en ICARUS Solutions Chile

Extracto

Profesional Titulado, con distinción máxima, con 6 años de experiencia en Jefatura de Proyectos.

Capacitado con conocimientos en diversas áreas de la informática, principalmente orientado al desarrollo de software, aplicaciones de alto rendimiento con énfasis en la calidad del software, liderazgo de equipos, alto nivel de análisis y gran motivación para enfrentar diversos desafíos. He trabajado en importantes proyectos con diversas tecnologías, dentro de las cuales destacan J2EE, JPA, ASP, JavaScript, XHTML, Metodologías Ágiles, entre otras.

Sólidos conocimientos en Gestión, Planificación, Control, Seguimiento, Desarrollo e Implantación de proyectos informáticos y también fuertes habilidades de negociación.

Entre las principales fortalezas se pueden extraer, la motivación y asignación de recursos, administración de Cartas Gantt, Dirección, control y seguimiento de Proyectos, utilizando Metodologías tradicionales y ágiles, dentro de las cuales puedo destacar SCRUM, RUP, LEAN, Scope Canva, Trello, Product Discovery.

Experiencia

ICARUS Solutions
Director de Operaciones
agosto de 2019 - Present (7 meses)
Chile

Somos un grupo de empresas con un equipo con más de 20 años de experiencia dedicadas a mejorar la gestión de nuestros clientes y potenciar sus negocios, entregando un servicio de excelencia con plena disposición a adaptarnos a sus necesidades y crear soluciones a medida.

Ícarus Solutions, empresa de soluciones del grupo, se enfoca en el desarrollo soluciones de tecnología y desarrollo de cursos y plataformas e-Learning para el sector público y privado.

Nuestros servicios se caracterizan por la constante búsqueda de la excelencia y permanente disposición, dinamismo y flexibilidad, lo que nos permite entregar un alto nivel de adaptabilidad a las necesidades de nuestros clientes.

Nuestros profesionales poseen altos niveles de formación y experiencia internacional.

Conformamos y lideramos equipos multidisciplinarios que nos permiten tener una visión integral al afrontar los diferentes desafíos en conjunto con nuestros clientes.

Mantenemos una permanente visibilidad de nuestros proyectos detectando constantemente oportunidades de mejora.

Santo Tomás
Profesor de instituto
marzo de 2017 - Present (3 años)
Vergara 165, Santiago, Región Metropolitana

Profesor de la Carrera Ingeniería de Software

Ingenia Global
Key Account Manager
mayo de 2018 - agosto de 2019 (1 año 4 meses)
Eliodoro Yañez 2473, Providencia, Región Metropolitana

Desarrollo de negocios, Ventas y Marketing, en distintos clientes público y privados en los mercados de Software, e-learning, y Tecnologías RFID.

Algunas de las labores desarrolladas son: Gestión empresarial, reporting, forecast y planificación, habilidades de ventas y negociación en todos los niveles, analizar cifras de ventas utilizando herramientas de CRM, desarrollo de marketing en línea y fuera de línea (Participe en eventos de la industria, campañas de marketing por correo electrónico, etc.)

Gestiono las oportunidades públicas y privadas desde la cualificación hasta la adjudicación del contrato, además de participar activamente en las coordinaciones con las líneas de negocios, que incluyen:

- Propuesta de valor.
- Desarrollo de estrategias
- Desarrollo de soluciones.
- Consideraciones comerciales.
- Gestión de riesgos.
- Post venta.

Catena Ingeniería y Servicios Ltda. Jefe de Proyectos agosto de 2017 - abril de 2018 (9 meses)

Avda. Libertador Bernardo O'higgins 252, of 52, Santiago Centro

Me desempeño en el cargo de Jefe de Proyectos TI en el levantamiento de flujo de negocio (Herramienta BPM, BizAgi Process Modeler) y levantamiento de requerimientos utilizando metodologías ágiles como Scope Canvas, Product Discovery. Además de análisis, levantamiento de requerimientos de proceso de desarrollo de software bajo los estándares definidos por la empresa basada en metodologías tales como SCRUM, AUP, LEAN, Scope Canvas, CMMi y PMI en la línea de ITIL.

Funciones principales:

- Asegurar la calidad de los productos y servicios desarrollados por el personal a su cargo.
- Administrar la relación de confianza con los clientes.
- Asegurar la implantación de los proyectos que se lidera.
- Proveer de indicadores de avance de los proyectos a su superior jerárquico, de acuerdo a un proceso documentado.
- Planificar, coordinar y controlar las actividades de equipos multidisciplinarios de trabajo de acuerdo a la metodología SCRUM.
- Gestionar cuentas y traer nuevos negocios a la empresa.

Representante de la empresa frente al cliente principalmente de Gobierno, tales como CGR (Contraloría General de la República), AGCE (Agencia de la Calidad de la Educación), CLC (Clínica las Condes), EuroAmerica, MBienes (Ministerio de Bienes Nacionales), DGAC (Dirección General de Aeronáutica Civil), en cuanto a informar de seguimiento y avances de los proyectos a cargo.

Red de Salud UC CHRISTUS

Ingeniero de Software Clínico enero de 2017 - agosto de 2017 (8 meses)

Exe Ingenieria & Software 5 años

Jefe de Proyectos enero de 2013 - enero de 2017 (4 años 1 mes)

Huerfanos 1052 Piso 8

- Levantamiento de flujo de negocio (Herramienta BPM, BizAgi Process Modeler)
- levantamiento de requerimientos de proceso de desarrollo de software bajo los estándares definidos por la empresa basada en metodologías tales como SCRUM, CMMi y PMI en la línea de ITIL
- Asegurar la calidad de los productos y servicios desarrollados por el personal a su cargo
- Administrar la relación de confianza con los clientes
- · Asegurar la implantación de los proyectos que se lidera
- Proveer de indicadores de avance de los proyectos a su superior jerárquico, de acuerdo a un proceso documentado
- Planificar, coordinar y controlar las actividades de equipos multidisciplinarios de trabajo de acuerdo a la metodología SCRUM.
- Representante de la empresa frente al cliente principalmente de Gobierno, tales como DGAC (Dirección General de Aeronáutica Civil), Gendarmería, AFP Habitat, Universidad de Chile, Fonasa, en cuanto a informar de seguimiento y avances de los proyectos a cargo.

Analista Programador febrero de 2012 - diciembre de 2012 (11 meses) Los Leones, Providencia

- Levantamiento de Requerimiento con Cliente
- Asesoria y soporte informático
- Resolución de problemas tecnológicos entorno web
- Programación en Java, JEE, JPA, Hibernate, ASP, Jasper Report, Richfaces, Jboss, PortgreSQL, MySQL, SQLServe
- Metodología ágil con equipos autogestionables
- Cubicación de requerimientos

ingenieria e inversiones aycon limitada Tecnico especialista julio de 2009 - octubre de 2011 (2 años 4 meses)

- Soldar componentes en pcv
- Control de calidad de circuitos
- Armado de equipos electrónicos patentados por "Aycon"
- Dominio de Herramientas Microsoft Office
- Diseño de tarjetas electrónicas en programa "Kicad"
- Programación en Lenguaje "C" (básico)
- Documentación de procedimientos

HighService

Técnico Especialista en Electrónica marzo de 2008 - julio de 2009 (1 año 5 meses)

- Reparación de sistemas FleetSafety, SCS,Perno Sensor
- Calibraciones de equipos
- Armado de FleetSafety, SCS,Perno Sensor
- · Soldadura fina en equipos electrónicos y pcv
- Puesta en marcha de Sistema FleetSafety en "Minera El Tesoro"
- Comisionamiento y entrega a clientes Sistema FleetSafety

Educación

Instituto Santo Tomas Ingeniería en Informática · (2013 - 2015)

Instituto Santo Tomás (CL) Analista Programador · (2010 - 2012)

Instituto Santo Tomas